# 拟 IPO 企业实际控制人参与员工股权激励的会计处理

提问人：hanjiangliye 时间：2023-05-08 19:03:36
A企业拟IPO，实际控制人持股比例为80%。为了让员工享受企业发展成果及提高员工工作积极性，准备实施员工股权激励，本次股权激励对应的股数为 400 万股，实控人的份额为 100 万股，入股价格为 10 元/股，评估的每股公允价格为 20 元/股。持股平台合伙协议约定，服务期为 3 年。
1 、由于没有明确约定实际控制人的份额是预留部分，因此，实控人通过持股平台低价增资需要确认股份支付费用；
2 、由于持股平台明确约定了服务期，实控人低价增资部分需要在服务期 3 年内摊销；
3 、由于约定了服务期，实际人是以员工身份参与股权激励，因此需要就全部 100 万股确认股份支付费用=100*（20-10）=1000万元。
上述理解是否正确？

回答人：chenyiwei
一般可以这样理解。但对于实控人参加股份支付时有无等待期的问题也有不同观点。也有人认为由于实控人几乎不可能在等待期内离职，因此这部分低价入股主要是针对其以前为本企业作出的贡献，因此对实控人的股份支付费用还是在授予日一次性确认。实务中也有采用这样观点的，建议根据具体情况分析。